臺灣高雄地方法院刑事裁定　　　　　　　　　　　　　　九十一年度聲判字第六號
　　聲　請　人　勝琦國際多媒體股份有限公司
　　代　 表 人　乙○○
　　告訴代理人　陳憲鑑律師
　　被　　　告　甲○○
右列聲請人因告訴被告違反著作權法案件，不服台灣高等法院高雄分院檢察署檢察長
駁回再議之處分（九十一年度議字第二二二號），聲請交付審判，本院裁定如左：
    主    文
聲請駁回。
    理    由
一、按告訴人不服上級法院檢察署檢察長或檢察總長認再議為無理由而駁回之處分者
    ，得於接受處分書後十日內委任律師提出理由狀，向該管第一審法院聲請交付審
    判。法院認為交付審判之聲請不合法或無理由者，應駁回之。刑事訴訟法第二百
    五十八條之一、第二百五十八條之三第二項前段，分別定有明文。
二、本件聲請人以被告甲○○涉犯著作權法第九十一條第二項及第九十三條第一項第
    三款之罪嫌，向高雄市政府警察局小港分局提起告訴，由該分局移請台灣高雄地
    方法院檢察署檢察官偵辦，經該檢察署檢察官為不起訴處分後，聲請人不服，聲
    請再議亦經台灣高等法院高雄分院檢察署檢察長以再議為無理由而駁回再議。
三、聲請交付審判意旨略以：扣案光碟片中記載「鎂亞鐳射影碟有限公司」發行字樣
    ，但是國內根本沒有此公司，且該光碟片上並無行政院新聞局依廣播電視法核准
    的許可證字號，被告甲○○既為從事錄影帶出租業者，斷無不知上開特徵係未經
    授權擅自重製之光碟片之理。再者「阿虎」影片係電影巨星劉德華主演，極具市
    場知名度，由告訴人即聲請人勝琦國際多媒體股份有限公司取得獨家專屬發行權
    ，而上開扣案之「阿虎」光碟片非告訴人所發行，顯係非法重製，並不因其外觀
    及印刷製作是否精美而有不同，則被告顯有觸犯著作權法第九十一條第二項、第
    九十三條第一項第三款之罪嫌，故原處分援引著作權法第六十條之規定，顯有違
    誤云云。
四、本院查：告訴人之代理人洪英展固曾於九十年八月二日十三時三十分許會同高雄
    市政府警察局小港分局員警持本院核發之搜索票，前往被告甲○○所經營位在高
    雄市左營區○○○路一五五號「ＦＵＮ  ＨＯＵＳＥ電影院」扣得片名為「阿虎
    」之影音光碟片，而該光碟片曾有多次出租予客人之事實，業據被告直承非虛，
    核與告訴代理人洪英展指訴之情節相符，並有本院搜索票及扣押物品目錄表各一
    份在卷可稽，及影音光碟片二片扣案足憑，故上開事實堪予認定。惟訊據被告則
    堅決否認有聲請人指訴之犯行，辯稱：上開扣案之「阿虎」影音光碟片，是伊在
    日本橋商場以新臺幣（下同）三百九十八元購買，乃有合法來源之商品，購入時
    亦不知是否為擅自重製物，伊既屬合法取得，主觀上自然有出租權等語。經查，
    被告確曾於九十一年五月二十七日以三百九十八元之價格，在日本橋商店購得扣
    案之「阿虎」影音光碟片二片，此有統一發票及信用卡簽帳單一紙在卷可稽，足
    證被告前揭辯詞非虛，且來源係購自合法商場，價格尚無明顯低於市價之情。再
    上開扣案物，經本院當庭勘驗結果認，雖未有新聞局的核準字號，惟其外包裝精
    美，並有具體表明生產銷售公司及劇情內容及劇照，且光碟片內有ＭＥＩ ＡＨ
    ＶＣＤ２０８７Ａ及ＩＦＰＩＮ３８８等字樣，此有勘驗筆錄附卷可稽，綜上所
    述，被告自合法商場購得之影音光碟片，並未明顯低於市價，且外觀包裝精美之
    整體事實合併觀察，客觀上確足令人產生該光碟片係合法授權出售之確信；另一
    方面，雖該光碟片並無行政院新聞局之核准字號，而光碟片表彰之美錏鐳射影碟
    有限公司，並無其公司登記紀錄，固有公司資料查詢表一紙附卷足考，惟此情形
    是否即可反推被告應有認知及審核、查詢之義務，亦屬無端課予被告之責任，徒
    然置於其主觀認知於罔顧，從而檢察官基上理由，對被告為不起訴處分，其所為
    認事用法，尚難謂違背經驗法則、論理法則。原處分書既已詳予調查說明，對照
    卷內資料，駁回聲請人再議之聲請，並無不合，聲請人猶執前詞，單憑其片面臆
    測，認被告確有明知所購得扣案之光碟片係他人違法擅自重製云云，經查無其他
    證據可資佐證，自難僅憑告訴人片面指訴，遽認被告有違反著作權法第九十一條
    第二項及第九十三條第一項第三款之罪嫌，是原檢察官及台灣高等法院高雄分院
    檢察署檢察長分別予以不起訴處分及駁回再議之聲請，並無不當，揆諸前開說明
    ，本件交付審判之聲請為無理由，應予駁回。
五、依刑事訴訟法第二百五十八條之三第二項前段，裁定如主文。
中      華      民      國      九十一      年    六    月    二十八    日
                     臺灣高雄地方法院刑事第二庭
                                    審判長法  官    宋明中
                                          法  官    劉定安
                                          法  官    李代昌
右正本證明與原本無異。
本裁定不得抗告。
                                          書記官    吳月華
中      華      民      國      九十一      年    七    月      一      日
